【裁判字號】    98,審易,121
【裁判日期】    980612
【裁判案由】    竊盜
【裁判全文】
臺灣桃園地方法院刑事判決             98年度審易字第121號
公  訴  人  臺灣桃園地方法院檢察署檢察官
被      告  乙○○
上列被告因竊盜案件，經檢察官提起公訴（97年度偵字第25421
號），本院判決如下：
    主  文
乙○○竊盜，處有期徒刑陸月，如易科罰金，以新台幣壹仟元折
算壹日。
    事  實
一、乙○○意圖為自己不法之所有，於97年3 月4 日中午12時至
    翌日上午9 時許，在桃園縣中壢市○○路533 號前，以不詳
    方式，竊取甲○○所有之車牌號碼C5-2558 號自用小貨車一
    部，得手後供己代步使用。嗣於97年3 月9 日在桃園縣中壢
    市○○路與聖德路口為警尋獲上開車輛，並於該車駕駛座左
    側玻璃車窗上，採得指紋1 枚，經送內政部警政署刑事警察
    局鑑驗後，發現與乙○○之左拇指指紋檔案相符，始悉上情
    。
二、案經桃園縣政府警察局中壢分局報請臺灣桃園地方法院檢察
    署檢察官偵查起訴。
    理  由
一、本件認定事實所引用之證據方法（詳下述及者，包含人證、
    書證、物證等），並無證據證明係公務員違背法定程序所取
    得，檢察官、被告乙○○於審判期日對本院提示之卷證均陳
    明沒意見，而未提出證據能力方面之爭執，且卷內之文書證
    據，亦無刑事訴訟法第159 條之4 之顯有不可信之情況或其
    他不得作為證據之情形，本院審酌引為證據亦為適當，是依
    刑事訴訟法第159 條之1 第2 項、第159 條之4 、之5 等規
    定，下述認定事實所引用之證據方法均有證據能力，合先敘
    明。
二、訊據被告乙○○矢口否認有上開竊盜犯行，辯稱（略以）：
    「可能是給朋友載或向朋友借車，但忘了向誰借車或被誰載
    」云云（參見本院98年5 月13日準備程序筆錄）。經查：
  (一)系爭車輛係甲○○所有，於97年3 月4 日中午12時至翌日上
    午9 時許，停放在桃園縣中壢市○○路533 號前遭竊之事實
    ，業據被害人甲○○於警詢中指述綦詳，並有贓物認領保管
    單、汽車遭竊報案及尋獲資料各1 份在卷可稽。
  (二)本案查獲贓車後，警方於上開車牌號碼C5-2558 號自用小貨
    車之駕駛座左側玻璃車窗上，以粉墨法增顯後，採得指紋1
    枚，經送內政部警政署刑事警察局以指紋電腦比對法、指紋
    特徵點比對法鑑定後，比對確認結果與該局檔存乙○○指紋
    卡之左拇指指紋相符，此有桃園縣政府警察局中壢分局刑案
    現場勘察紀錄表、內政部警政署刑事警察局97年5 月9 日刑
    紋字第0970066693號鑑驗書各1 份附卷可稽，是被告確曾使
    用於上開贓車致遺留指紋，亦堪認定。
  (三)再者，被告雖辯稱可能係因被友人搭載或向友人借車時留下
    指紋，然被告對於該友人之姓名、年籍、住所及聯絡方式均
    無法提出任何相關資料以供本院傳查，經本院再三追問則泛
    稱許多人有該車款，伊不記得係向何人借車或被何人載過云
    云，避重就輕之情溢於言表，所謂向友人借車等辯解，誠屬
    可疑。又被告與被害人甲○○係素眛平生，互不相識，為被
    告於警詢及偵訊中供承甚明，被告除被害人之自小貨車遭竊
    迄尋獲過程中接觸該車外，根本無遺留指紋於車內之可能，
    再參照被告左拇指紋係在駕駛座內側車窗玻璃上，依通常車
    輛使用之方式與習慣，應為被告駕駛車輛時所留下無誤。再
    依卷附之電子地圖相關路徑顯示，本案自小貨車失竊之地點
    為被告日常返家必經之路線，綜合相關卷證，不僅無法排除
    被告涉案可能，反而足認被告本件竊案為被告所為，被告所
    辯，為卸責之詞，委無足取。此外，尚有刑案現場照片6 幀
    在卷可按。本件事證明確，被告犯嫌堪以認定，應依法論科
    。
三、核被告所為，係犯刑法第320 條第1 項之竊盜罪。爰審酌被
    告前無竊盜前科，素行尚可，犯罪所得與所生危害，及其生
    活狀況與智識程度及所竊之物經被害人領回損失尚非至鉅等
    一切情狀，量處如主文所示之刑，並諭知易科罰金之折算標
    準。
據上論斷，依刑事訴訟法第284條之1、第299條第1項前段，刑法
第320條第1項、第41條第1項前段，判決如主文。
本案經檢察官顏世翠到庭執行職務。
中    華    民    國    98    年    6     月    12    日
                    刑事庭  法  官  林孟宜
以上正本證明與原本無異。
如不服本判決，應於判決送達後10日內向本院提出上訴狀（應附
繕本），其未敘述上訴理由者，應於上訴期間屆滿後20日內補提
理由書狀於本院，上訴於臺灣高等法院。
                            書記官  洪明媚
中    華    民    國    98    年    6     月    12    日
附錄本案論罪科刑法條：
中華民國刑法第320條
（普通竊盜罪、竊佔罪）
意圖為自己或第三人不法之所有，而竊取他人之動產者，為竊盜
罪，處 5 年以下有期徒刑、拘役或 5 百元以下罰金。
意圖為自己或第三人不法之利益，而竊佔他人之不動產者，依前
項之規定處斷。
前二項之未遂犯罰之。


司法院資訊處製作；財團法人民間司法改革基金會備份。
